臺灣高等法院臺南分院刑事裁定　　　　　　　 九十一年度毒抗字第一六五號　Ｃ
　　　抗　告　人　甲　○　○
右列抗告人因觀察、勒戒案件，不服臺灣雲林地方法院中華民國九十一年五月六日裁
定（九十一年度毒聲字第四０二號）提起抗告，本院裁定如左：
      主      文
抗告駁回。
      理      由
一、本件抗告意旨略以：抗告人自民國九十年間因毒品案經觀察、勒戒後，即遠離毒
    品，從未再接觸毒品，尿液不可能有毒品反應，且送驗之尿液封瓶上並無抗告人
    按捺指紋，故該尿液絕非抗告人所有；另抗告人曾於九十一年十一月二十九日在
    雲林縣警察局台西分局接受尿液檢驗，抗告人如有吸食毒品，尿液即有呈毒品陽
    性反應，而移送法辦，反之，即可證明抗告人卻無吸食毒品之行為。原審未詳加
    審查，斷然裁定抗告人應送觀察、勒戒，實有未洽云云。
二、經查，抗告人於九十年十一月三十日下午八十三十分許經雲林看守所人員採尿送
    驗結果，呈鴉片類及安非他命類陽性反應，有詮昕科技股份有限公司濫用藥物尿
    液檢驗報告、雲林看守所檢體採收記錄表等影本各乙紙附卷可稽，原裁定法院因
    依檢察官之聲請，裁定抗告人應送勒戒處所觀察、勒戒。
三、抗告人雖否認有何施用毒品之犯行，惟抗告人尿液經送驗，經詮昕科技股份有限
    公司分別以酵素免疫分析法（ＥＩＡ）篩檢及氣相層析質譜儀（GC／MS）做確認
    ，均呈甲基安非他命及嗎啡陽性反應，有該尿液檢驗報告附於偵查卷足憑。按「
    尿液毒品檢驗，若能使用先進之氣相層析質譜儀分析法確認，則可完全排除偽陽
    性之干擾，為目前最具公信力的檢驗方法」，為法務部調查局八十七年九月二十
    九日（八七）發技（一）字第八七０七四五七四號函所揭示，足見上開檢驗方法
    可完全排除偽陽性之干擾，其鑑驗結果堪以採信。次按「甲基安非他命經口服後
    約百分之七十於二十四小時內自尿液中排出，約百分之九十於九十六小時內自尿
    液中排出；海洛因經注射入人體後，尿液中平均可檢驗出嗎啡之時限為二十六小
    時，此有行政院衛生署藥物食品檢驗局八一藥檢壹字第００一一五六、八一一四
    八八五號函可參。揆諸上開說明，抗告人於九十年十一月三十日採尿送驗前二十
    六小時內某不詳時間及於九十六小時內某不詳時間，在不詳處所，有分別施用第
    一級毒品海洛因及第二級毒品安非他命之犯行應堪認定。另查，經臺灣雲林地方
    法院檢察署檢察官於偵查時當庭勘驗抗告人於九十年十一月三十日經雲林看守所
    人員所採集送驗之原樣編號Ａ五二四號尿液一瓶，發現該尿液封瓶之正上方按捺
    指紋處，因已經該署贓物庫黏貼保號封條，致所按捺之指紋難以辨認（見偵查卷
    九十一年一月二十九日訊問筆錄），惟抗告人（雲林看守所之呼號：三一九八號
    ）確實於九十年十一月三十日下午八時三十分許，親自接受雲林看守所人員實施
    尿液採驗檢查，對於所有尿液採集裝填之器具及過程，均經抗告人確認無異議後
    ，進行封瓶按捺指紋，並在尿液採集作業認證書及尿液檢驗結果登記簿上親自簽
    名暨按捺指紋等情，有雲林看守所收容人尿液採集作業確認書、雲林看守所親收
    收容人尿液檢驗結果登記簿、前開檢體採收記錄表等影本在卷可參，足徵原樣編
    號Ａ五二四號之尿液一瓶確係抗告人所親自採集並封瓶無訛。是抗告人抗辯該尿
    液絕非伊所有及伊未施用毒品云云，顯係事後卸責之詞，不足採信。原審以其施
    用第一級毒品海洛因、第二級毒品安非他命之事證明確，復查抗告人於受臺灣雲
    林地方法院檢察署檢察官為不起訴處分後，五年內再犯毒品危害管制條例第十條
    第一項之罪，適用毒品危害防制條例第二十條第三項前段、第一項、觀察勒戒處
    分執行條例第三條第一項規定，裁定令抗告人入勒戒處所施以觀察、勒戒處分，
    經核於法並無不合，抗告人抗告意旨指摘原裁定不當，核無理由，應予駁回。
四、據上論結，應依刑事訴訟法第四百十二條，裁定如主文。
中    華    民    國      九十一      年      六      月      十八      日
                                  臺灣高等法院臺南分院刑事第四庭
                                      審判長法官  陳    義    仲
                                            法官  蔡    崇    義
                                            法官  楊    子    莊
右正本證明與原本無異。
不得抗告。
                                      法院書記官  王    全    龍
中    華    民    國      九十一      年      六      月      二十      日
